ADITYA RIZKIAWAN NUGRAHA Software Engineer

Hp: 087790392170 | Email: nugrahaadityarizkiawan@gmail.com | LinkedIn: linkedin.com/in/adityarizkiawannugraha/

RINGKASAN

"Saya adalah lulusan baru S1 Rekayasa Perangkat Lunak dari Institut Teknologi Telkom Purwokerto. Saya memiliki keterampilan dalam pengembangan *website* dan *mobile*, serta penggunaan basis data. Saya tertarik pada pengembangan aplikasi berorientasi pengguna dan memiliki pengalaman dari magang dalam pengembangan aplikasi *mobile* dan Kampus Mengajar. Tujuan saya adalah untuk memulai karir yang memungkinkan saya mengaplikasikan keterampilan teknis saya dalam lingkungan profesional yang dinamis dan kolaboratif."

PENGALAMAN

Bangkit Academy

Mobile Developer (Februari 2023 – Juli 2023)

- Membangun UI aplikasi yang sesuai design
- Menerapkan fundamental aplikasi termasuk logika dan UX
- Menerapkan clean code kotlin
- Membangung proyek yang kompleks

Kampus Mengajar Angkatan 4

Assisten Guru SMPN 3 Talaga (Agustus 2022 – Desember 2022)

- Mengajar dan mengenalkan teknologi pembelajaran
- Meningkatkan kualitas pembelajaran melalui media digital
- Memberikan edukasi dengan belajar digital
- Meningkatkan keterampilan digital siswa

PENDIDIKAN

INSTITUT TEKNOLOGI TELKOM PURWOKERTO (2020 – 2024)

S1 Software Engineering – IPK 3,95

SMKN 1 MAJALENGKA (2017 – 2020)

Software Enginering

KEMAMPUAN

Programming Skills

HTML, PHP, Kotlin, TailwindCSS, Codeigniter 4, CSS, Git

Soft Skills

Problem Solving, Communicating, Time Management

Kemampuan Bahasa

Bahasa Indonesia, Bahasa Sunda, Bahasa Inggris (Toefl: 534)